台灣板橋地方法院刑事判決　　　　　　　　　　　　九十三年度訴字第一四七二號
　　公　訴　人　台灣板橋地方法院檢察署檢察官
　　被　　　告　甲○○
右列被告因毒品危害防制條例案件，經檢察官提起公訴（九十三年度毒偵字第二０七
二、二八一九號）及移送併辦（九十三年度毒偵字第三四五七、三七四三、三八九二
號），本院於準備程序進行中，被告就被訴事實為有罪之陳述，經告知被告簡式審判
程序之旨，並聽取當事人之意見後，裁定進行簡式審判程序判決如左：
    主  文
甲○○施用第一級毒品，處有期徒刑捌月，扣案之海洛因淨重零點肆公克沒收銷燬
之；又連續施用第二級毒品，處有期徒刑伍月，扣案之安非他命共貳包（各毛重零點
肆壹公克、零點貳陸公克）、分裝袋壹個內所含之安非他命殘渣均沒收銷燬之，燈泡
壹個及摻食器貳支均沒收之；應執行有期徒刑壹年，扣案之海洛因淨重零點肆公克
、安非他命共貳包（各毛重零點肆壹公克、零點貳陸公克）及分裝袋壹個內所含之安
非他命殘渣均沒收銷燬之，燈泡壹個及摻食器貳支均沒收之。
    事  實
一、甲○○前因施用毒品案件，經本院裁定送觀察勒戒後，認無繼續施用毒品之傾向
    ，由台灣板橋地方法院檢察署檢察官於民國（下同）九十二年六月十一日，以九
    十二年度毒偵字第一六七五號不起訴處分確定。詎甲○○仍不戒絕惡習，復基於
    施用第二級毒品之概括犯意，於前受觀察勒戒處分執行完畢後，自九十三年三月
    間起至同年八月十三日晚九時四十分許為警查獲採尿前九十六小時內某時止，先
    後在台北縣新莊市○○路九十巷二弄五號二樓其住處及其他不詳處所等地，將第
    二級毒品安非他命放置於燈泡內，以火燒烤後，再施出所冒出霧化含有安非他命
    成份之氣體，以此方式施用第二級毒品安非他命多次；復另行起意，於九十三年
    六月十七日晚十時十分許為警採尿前二十六小時內，在不詳地點，施用第一級毒
    品海洛因一次。嗣分別於(1)九十三年四月十日十一時四十分許甲○○至桃園縣政
    府警察局桃園分局接受採尿送驗呈現有安非他命陽性反應，始悉上情。(2)同年月
    二十三日下午五時三十分許，經警在台北縣新莊市○○街四十七巷二弄十二號查
    獲，並扣得有分裝袋一個內含有安非他命殘渣（因量微無法秤重，且分裝袋與安
    非他命殘渣二者無法剝離）及其所有供施用安非他命所用之燈泡一個。(3)同年六
    月十七日晚八時四十分許，在台北縣新莊市○○路八八一之十四號為警查獲，並
    扣得海洛因（經檢驗剩餘淨重０‧三四公克）。(4)同年七月二十三日晚六時三十
    分許，經警在台北縣新莊市○○路九十巷二弄五號二樓其住處查獲，並扣得其所
    有安非他命一包（毛重０‧二六公克）及供盛取安非他命所用之摻食器二支。(5)
    同年八月十三日晚九時四十分許，在台北縣新莊市○○路新雅巷口為警查獲，並
    扣得其所有安非他命一包（毛重０‧四一公克）。
二、案經台北縣政府警察局新莊分局報請台灣板橋地方法院檢察署檢察官偵查起訴暨
    台北縣政府警察局新莊分局報請該署檢察官及桃園縣政府警察局桃園分局報請台
    灣桃園地方法院檢察署檢察官呈請台灣高等法院檢察署核轉該署檢察官移送本院
    併案審理。
    理  由
一、按除被告所犯為死刑、無期徒刑、最輕本刑為三年以上有期徒刑之罪或高等法院
    管轄第一審案件外，於第一次審判期日前之準備程序進行中，被告先就被訴事實
    為有罪之陳述時，審判長得告知被告簡式審判程序之旨，並聽取當事人、代理人
    、辯護人及輔佐人之意見後，裁定進行簡式審判程序，刑事訴訟法第二百七十三
    條之一第一項定有明文。經核被告甲○○所犯係死刑、無期徒刑、最輕本刑為三
    年以上有期徒刑以外之罪，其於準備程序中就被訴事實為有罪之陳述，經法官告
    知簡式審判程序之旨，並聽取公訴人、被告之意見後，本院援依首揭規定，合議
    裁定由受命法官獨任進行簡式審判程序，合先敘明。
二、訊據被告甲○○對於右揭多次施用第二級毒品安非他命及一次施用海洛因之事實
    供承不諱，惟辯稱：伊確實施用安非他命與海洛因之時間，並不清楚云云。經查
    ：右揭事實，有如事實欄所載之物扣案可資佐證；又查扣之白粉，經送請法務部
    調查局鑑定結果，確含有毒品海洛因成份，此有該局調科壹字第060008542 號鑑
    定通知書乙紙附卷可稽。再被告先後為警查獲時所採集之尿液檢體經送驗結果，
    確有分呈安非他命陽性反應或海洛因代謝物嗎啡之陽性反應，有台灣檢驗科技股
    份有限公司濫用藥物尿液檢驗報告四紙及昭信科技顧問股份有限公司濫用藥物陽
    性檢體檢驗報告乙紙在卷可憑。又被告前因施用毒品案件，經本院裁定送觀察勒
    戒後，認無繼續施用毒品之傾向，嗣經台灣板橋地方法院檢察署檢察官不起訴處
    分確定，有前開不起訴處分書附卷可佐。再本院依歷來審判經驗得知，甲基安非
    他命經口服投與後約百分之七十於二十四小時內自尿中排出，約百分之九十於九
    十六小時內自尿中排出，由於目前國內尿液中甲基安非他命之檢驗僅為鑑定其是
    否呈陽性反應尚未定其含量，且甲基安非他命成分之檢出與其投與方式、投與量
    、個人體質、採尿時間與檢測儀器之精密度等諸多因素有關，因此僅憑尿液中呈
    安非他命陽性反應，並無法確實推算吸食時間距採集時間之長短，惟依上述資料
    推斷，最長可能不會超過四日亦即九十六小時；次按海洛因經注射入人體後，約
    有百分之八十於二十四小時內會自尿液中排出，故依人體代謝之情況，平均得檢
    出嗎啡之時效約二十六小時，分別經行政院衛生署藥物食品檢驗局八十一年二月
    八日八一藥檢一字第００一一五六號、八十一年藥檢一字第八一一四八八五號函
    示之意旨在卷可參。故依上開函示之意旨足認被告確有多次施用安非他命及一次
    施用海洛因之犯行及施用之時間正如事實欄所載無疑。是被告於受觀察勒戒處分
    後五年內再犯施用第一級毒品及第二級毒品之罪證明確，被告犯行洵堪認定。
三、查海洛因與安非他命依其成癮性、濫用性及對社會危害性之程度，已分別為毒品
    危害防制條例第二條第二項第一款、第二款列為第一級毒品與第二級毒品。核被
    告所為，係犯毒品危害防制條例第十條第一項施用第一級毒品與同條例第二項施
    用第二級毒品之二罪。又被告非法持有第一級毒品與第二級毒品之低度行為，已
    分別為其施用第一級毒品與第二級毒品之高度行為所吸收，均不另論罪。再被告
    先後多次施用第二級毒品之犯行，時間緊接，且犯罪構成要件相同，顯係基於概
    括犯意為之，為連續犯，應論以一罪並加重其刑。又被告所犯上開二罪間，罪名
    互異、犯意各別，應分論併罰。又公訴人雖僅起訴被告先後於九十三年四月二十
    三日晚九時三十分許為警採尿前九十六小時內及同年六月十七日晚十時十分許採
    尿前九十六小時內有施用第二級毒品安非他命，惟查；被告於九十三年三月間起
    至同年八月十三日晚九時四十分許為警查獲採尿前九十六小時內仍有多次施用第
    二級毒品安非他命之行為，已如前述，然此部分犯行與公訴人起訴部分，係基於
    概括犯意為之，具有裁判上一罪之關係，依審判不可分之原則，應為起訴效力所
    及，且經檢察官移送併辦，本院自應一併加以審理，附此說明。爰審酌被告前有
    施用毒品之紀錄，猶未能戒除毒癮，非但戕害自我身心，亦對社會秩序產生不良
    影響，犯罪動機目的、智識程度，及犯罪後坦承犯行等一切情狀，分別量處如主
    文所示之刑，並依法定其應執行之刑，以示懲儆。至扣案之海洛因淨重０‧三四
    公克、安非他命共二包（各毛重０‧四一公克、０‧二六公克）及分裝袋一個內
    所含之安非他命殘渣（因量微無法秤重，且分裝袋與殘渣二者無法剝離），應依
    同條例第十八條第一項前段規定沒收銷燬之。另扣案之燈泡一個及摻食器二支係
    被告所有且供施用或盛取安非他命所用之物，業經被告供明在卷，均應依法宣告
    沒收。至海洛因經送請法務部調查局檢驗取樣用罄部分，因已用罄滅失，自無庸
    再為沒收銷燬之諭知，併予敘明。
據上論斷，應依刑事訴訟法第二百七十三條之一第一項、第二百九十九條第一項前段
，毒品危害防制條例第十條第一項、第二項、第十八條第一項前段，刑法第十一條前
段、第五十六條、第三十八條第一項第二款、第五十一條第五款、第九款，判決如主
文。
本案經檢察官陳孟黎到庭執行職務
中　　華　　民　　國　　九   十   三    年   十   一    月   十  二     日
                                台灣板橋地方法院刑事第五庭
                                    法　官  潘  長  生
右正本證明與原本無異。
如不服本判決，應於判決送達後十日內向本院提出上訴狀（應附繕本），上訴於臺灣
高等法院。
                                    書記官  楊  馥  如
中　　華　　民　　國　　九   十   三    年   十   一    月   十  二     日
附錄本案論罪科刑法條
毒品危害防制條例第十條：
施用第一級毒品者，處六月以上五年以下有期徒刑。
施用第二級毒品者，處三年以下有期徒刑。
